【裁判字號】    99,簡上,79
【裁判日期】    990531
【裁判案由】    傷害
【裁判全文】
臺灣基隆地方法院刑事判決              99年度簡上字第79號
上  訴  人
即  公訴人  臺灣基隆地方法院檢察署檢察官
上  訴  人
即  被  告  甲○○
被      告  戊○○
            己○○
            庚○○
上列上訴人即臺灣基隆地方法院檢察署檢察官因上訴人即被告甲○○等傷害案件，不服本院基隆簡易庭中華民國99年1 月20日98
年度基簡字第1493號第一審簡易判決（聲請簡易判決處刑案號：
臺灣基隆地方法院檢察署98年度偵字第4430號），提起上訴，本
院第二審合議庭判決如下：
    主  文
上訴均駁回。
    事實及理由
一、本案經本院審理結果，認第一審簡易庭以上訴人即被告甲○○教唆傷害人之身體（被害人丁○○）、被告戊○○幫助傷
    害人之身體（被害人丁○○）、被告己○○與庚○○共同傷
    害人之身體（被害人丁○○），被告己○○又單獨傷害人之
    身體（被害人丙○○○），被告甲○○所為係觸犯刑法第29
    條第1 項、第277 條第1 項之教唆傷害罪、被告戊○○係觸
    犯刑法第30條、第277 條第1 項之幫助傷害罪、被告己○○
    係觸犯刑法第277 條第1 項之傷害罪（2 罪）、被告庚○○
    係觸犯刑法第277 條之傷害罪，而依刑事訴訟法第449 條第
    1 項、第3 項、第454 條第2 項，刑法第28條、第29條第1
    項、第30條第1 項、第2 項、第277 條第1 項、第41條第1
    項前段、第51條第5 款，刑法施行法第1 條之1 等規定，判
    處被告甲○○有期徒刑3 月，如易科罰金，以新臺幣（下同
    ）1,000 元折算1 日；判處被告戊○○有期徒刑2 月，如易
    科罰金，以新臺幣1,000 元折算1 日；判處被告己○○有期
    徒刑3月、2月，如易科罰金，均以）1,000元折算1日，應執
    行有期徒刑4月，如易科罰金，以1,000元折算1 日；判處被
    告庚○○有期徒刑3月，如易科罰金，以1,000元折算1 日，
    核其認事用法，並無違誤，量刑亦稱妥適，應予維持，爰引
    用第一審簡易判決及檢察官聲請簡易判決處刑書（如附件）
    記載之事實、證據及理由。
二、原審認被告甲○○、戊○○、己○○、庚○○罪證明確，並
    審酌被告4 人參與程度及擔任之角色、衡量渠等之犯罪動機
    、犯罪手段、犯罪目的、告訴人所受傷勢、暨渠等犯後態度
    及迄今未與告訴人達成和解等一切情狀，各量處被告如上所
    述之刑度，併均諭知易科罰金之折算標準，且就被告己○○
    所犯2 次傷害罪所處之刑，合併定應執行之刑及諭知易科罰
    金之折算標準，並於主文、事實及理由中敘明上開犯行，認
    事用法並無違誤，量刑亦屬恰當，自應予以維持。檢察官上
    訴意旨指稱原審量刑過輕，及上訴人即被告甲○○上訴意旨
    指稱教唆傷害被害人丁○○非出於同業競爭之動機，卻未提
    出相關證據為憑，核均為無理由，均應予駁回。
據上論斷，應依刑事訴訟法第455 條之1 第1 項、第3 項、第36
8 條，判決如主文。
本案經檢察官乙○○到庭執行職務。
中    華    民    國    99    年    5     月    31    日
                  刑事第一庭審判長法  官  王福康
                                  法  官  鄭培麗
                                  法  官  劉桂金
以上正本證明與原本無異。
本件判決不得上訴。
中    華    民    國    99    年    5     月    31    日
                                  書記官  劉如純
附錄本案論罪法條：
中華民國刑法第277條第1項
傷害人之身體或健康者，處3 年以下有期徒刑、拘役或1 千元以
下罰金。
附件：
臺灣基隆地方法院刑事簡易判決        98年度基簡字第1493號
聲  請  人  臺灣基隆地方法院檢察署檢察官
被      告  甲○○  男  25歲（民國○○年○月○○日生）
                    身分證統一編號：Ｚ000000000號
                    住臺北縣貢寮鄉○○村○○街8號
            戊○○  男  22歲（民國○○年○月○日生）
                    身分證統一編號：Ｚ000000000號
                    住臺北縣貢寮鄉○○村○○街16號
            己○○  男  19歲（民國○○年○月○○日生）
                    身分證統一編號：Ｚ000000000號
                    住臺北縣貢寮鄉○○村○○街60之1號
            庚○○  男  19歲（民國○○年○月○○日生）
                    身分證統一編號：Ｚ000000000號
                    住基隆市中山區○○○路1巷21號
                    居基隆市○○區○○路212巷8弄21號5樓
上列被告等因傷害案件，經檢察官聲請以簡易判決處刑（98年度
偵字第4430號），本院判決如下：
    主  文
甲○○教唆傷害人之身體，處有期徒刑參月，如易科罰金，以新
臺幣壹仟元折算壹日。
戊○○幫助傷害人之身體，處有期徒刑貳月，如易科罰金，以新
臺幣壹仟元折算壹日。
己○○共同傷害人之身體，處有期徒刑參月，如易科罰金，以新
臺幣壹仟元折算壹日；又傷害人之身體，處有期徒刑貳月，如易
科罰金，以新臺幣壹仟元折算壹日。應執行期徒刑肆月，如易科
罰金，以新臺幣壹仟元折算壹日。
庚○○共同傷害人之身體，處有期徒刑參月，如易科罰金，以新
臺幣壹仟元折算壹日。
    犯罪事實及理由
一、本件犯罪事實及證據並所犯法條，除證據部分補充：(一)「98
    年9月16日17時31分被告甲○○與被告戊○○對話錄音譯文
    、98年9月16日21時24分被告甲○○、甲○○舅舅、被告戊○○對話錄音譯文」。(二)「被告甲○○、己○○、庚○○於
    本院訊問時坦承不諱」外，其餘均引用檢察官聲請簡易判決
    處刑書之記載（如附件）。
二、核被告甲○○所為，係犯刑法第29條第1 項、刑法第277 條
    第1項之教唆傷害罪。被告戊○○所為，係犯刑法第30條第1
    項、刑法第277條第1項之幫助傷害罪。被告己○○、庚○○
    所為，均係犯刑法第277條第1項之傷害罪嫌。己○○、庚○○就傷害丁○○部分，有犯意聯絡及行為分擔，應論以共同
    正犯。被告己○○分別對丁○○、丙○○○所犯傷害犯行，
    犯意各別，行為互殊，應分論併罰。被告戊○○所犯幫助傷
    害犯行，係幫助犯，爰依刑法第30條第2項減輕其刑。
三、爰審酌被告等人參與程度及擔任之角色，衡量渠等之犯罪動
    機、犯罪手段、犯罪目的、告訴人所受傷勢，暨其等犯後態
    度及迄今未與告訴人達成和解等一切情狀，各量處如主文所
    示之刑，併均諭知易科罰金之折算標準，被告己○○併定應
    執行之刑，並諭知易科罰金之折算標準。被告庚○○持以行
    兇之甩棒，並未扣案，又無證據證明是否確為被告庚○○所
    有之物，爰不併為沒收之諭知。
四、依刑事訴訟法第449條第1項、第3項、第454條第2項，刑法
    第28條、第29條第1項、第30條第1項、第2項、第277條第1
    項、第41條第1項前段、第51條第5款、刑法施行法第1條之1
    ，逕以簡易判決處刑如主文。
中    華    民    國    99    年    1     月    20    日
                  基隆簡易庭法  官   陳伯厚
以上正本證明與原本無異。
如不服本判決，應於判決送達後10日內，向本院提出上訴書狀，
敘述上訴理由，上訴於本院合議庭，並按他造當事人之人數附具
繕本。
中    華    民    國    99    年    1     月    20    日
                             書記官  王惠萍
附錄論罪法條：
中華民國刑法第277條
（普通傷害罪）
傷害人之身體或健康者，處 3 年以下有期徒刑、拘役或 1 千元
以下罰金。
犯前項之罪因而致人於死者，處無期徒刑或 7 年以上有期徒刑
；致重傷者，處 3 年以上 10 年以下有期徒刑。
附件：
臺灣基隆地方法院檢察署檢察官聲請簡易判決處刑書
                                      98年度偵字第4430號
    被      告  甲○○  男  25歲（民國○○年○月○○日生）
                        住臺北縣貢寮鄉○○村○○街8號
                        國民身分證統一編號：Ｚ000000000號
    辯  護  人  黃育勳律師
    被      告  戊○○  男  22歲（民國○○年○月○日生）
                        住臺北縣貢寮鄉○○村○○街16號
                        國民身分證統一編號：Ｚ000000000號
                己○○  男  19歲（民國○○年○月○○日生）
                        住臺北縣貢寮鄉○○村○○街60之1
                          號
                        國民身分證統一編號：Ｚ000000000號
                庚○○  男  19歲（民國○○年○月○○日生）
                        籍設基隆市中山區○○○路1巷21號
                        現居基隆市○○區○○路212巷8弄21
                            號5樓
                        國民身分證統一編號：Ｚ000000000號
上列被告等因傷害案件，業經偵查終結，認為宜聲請以簡易判決
處刑，茲敘述犯罪事實及證據並所犯法條如下：
        犯罪事實
一、甲○○之家人在臺北縣貢寮鄉○○村○○街經營腳踏車出租
    ，與丁○○為同業，常因招攬客人發生口角，甲○○懷恨在
    心，竟基於傷害之犯意，透過戊○○欲找人修理丁○○出氣
    。戊○○基於幫助之犯意，將甲○○要找人修理丁○○出氣
    之事告知己○○，且幫甲○○介紹認識己○○。民國98 年7
    月26日17時30分許，己○○與庚○○一同騎乘機車至福隆海
    水浴場停車場，己○○以電話聯絡甲○○，甲○○約於3 分
    鐘後到達停車場，教唆己○○、庚○○傷害丁○○，並告知
    丁○○當日之穿著及工作地點，且給予新台幣（下同）5000
    元給己○○、庚○○充當報酬。同日18時許，己○○、庚○○抵達臺北縣貢寮鄉○○村○○街11號，丁○○經營之腳踏
    車出租店前，己○○、庚○○基於共同傷害犯意之聯絡，己○○徒手、庚○○以甩棒毆打丁○○，致丁○○受有右上頜
    骨及顴骨骨折，左尺骨骨折、右眼鈍傷併結膜出血之傷害。
    丁○○之母丙○○○見丁○○遭己○○、庚○○毆打，上前
    攔阻，己○○竟基於傷害之犯意，徒手毆打丙○○○右臉部
    ，致丙○○○受有右臉頰挫傷併瘀血之傷害。
二、案經丁○○、丙○○○訴由台北縣政府警察局瑞芳分局報告
    偵辦。
        證據並所犯法條
一、訊據被告甲○○、戊○○、己○○、庚○○對上揭犯行坦承
    不諱，核與被害人丁○○、丙○○○指訴之情節相符，並有
    診斷證明書2 張、丁○○住院時之照片、甲○○與戊○○聯
    絡之通聯調閱查詢單等在卷可資佐證。被告四人犯嫌應堪認
    定。
二、核被告甲○○所為，係犯刑法第29條第1 項、刑法第277 條
    第1 項之教唆傷害罪嫌。被告戊○○所為，係犯刑法第30條
    第1 項、刑法第277 條第1 項之幫助傷害罪嫌。被告己○○
    、庚○○所為，均係犯刑法第277條第1項之傷害罪嫌。己○○、庚○○就上開傷害丁○○部分犯行有犯意聯絡及行為分
    擔，應以共同正犯論。被告己○○分別對丁○○、丙○○○
    犯有傷害犯行，所犯2罪，請分論併罰。
三、至台北縣政府警察局瑞芳分局報告意旨認被告等人係犯殺人
    未遂罪嫌。惟查，被告甲○○找人係要修理、傷害丁○○，
    被告戊○○替被告甲○○找人亦係要修理、傷害丁○○，被
    告己○○、庚○○2 人亦無殺人之犯意，僅以傷害之犯意毆
    打丁○○。丙○○○及丁○○之妻黃勺芬，雖聽到有人喊「
    打呼死」一語，但未能明確指出係被告己○○、庚○○何人
    所喊出；而該語詞僅係傷害時之助勢語，被告己○○、庚○○並未持刀械、槍枝等致命之凶器，難認有殺人之犯意。綜
    觀，被告等人之犯意仍屬傷害之範疇，要難以殺人未遂論處
    。併此敘明。
四、依刑事訴訟法第451 條第1 項聲請逕以簡易判決處刑。
    此致
臺灣基隆地方法院基隆簡易庭
中    華    民    國    98    年    11    月    22    日
                              檢察官  林  明  志
本件正本證明與原本無異
中    華    民    國    98    年    11    月    26    日
                              書記官  張  雅  
附錄所犯法條：
中華民國刑法第29條第1項
    教唆他人使之實行犯罪行為者，為教唆犯。
    教唆犯之處罰，依其所教唆之罪處罰之。
中華民國刑法第30條第1項
    幫助他人實行犯罪行為者，為幫助犯。雖他人不知幫助之情
    者，亦同。
    幫助犯之處罰，得按正犯之刑減輕之。
中華民國刑法第277條第1項
    傷害人之身體或健康者，處 3 年以下有期徒刑、拘役或 1
    千元以下罰金。
    犯前項之罪因而致人於死者，處無期徒刑或 7 年以上有期
    徒刑；致重傷者，處3年以上10年以下有期徒刑。
附記事項：本件係依刑事訴訟法簡易程式辦理，法院簡易庭得不
傳喚被告、輔佐人、告訴人、告發人等出庭即以簡易判決處刑；
被告、被害人、告訴人等對告訴乃論案件如已達成民事和解而要
撤回告訴或對非告訴乃論案件認有受傳喚到庭陳述意見之必要時
，請即另以書狀向簡易法庭陳述或請求傳訊。

司法院資訊處製作；財團法人民間司法改革基金會備份。
